【裁判字號】    92,上國易,9
【裁判日期】    921126
【裁判案由】    國家賠償
【裁判全文】
臺灣高等法院民事裁定                              九十二年度上國易字第九號
    上  訴  人  甲○○
    即被上訴人               .
    訴訟代理人  沈明達
右上訴人即被上訴人與被上訴人即上訴人台北縣政府間請求國家賠償事件，本院裁定
如左：
    主      文
上訴人即被上訴人甲○○應於本裁定送達後五十日內，補正經認證之第一、二審委任
狀，並於上訴狀具體表明上訴聲明，逾期即駁回其訴及上訴。
    理      由
一、按上訴不合程式或已逾期間或法律上不應准許者，第二審法院應以裁定駁回之。
    但其情形可以補正者，審判長應定期間先命補正。又法院於訴訟代理權認為有欠
    缺而可以補正者，應定期間命其補正。但得許其暫為訴訟行為。民事訴訟法第四
    百四十四條第一項及第七十五條第一項定有明文。然代理權有無欠缺，不問訴訟
    程度如何，或當事人間是否有爭執，法院得依職權調查之，第一審法院如未予調
    查，或當事人之補正欠缺無相當證明，第二審法院應再加調查或命補正。
二、查本件上訴人即被上訴人甲○○於民國九十一年六月二十六日向原審起訴請求台
    北縣政府國家賠償事件，起訴狀固蓋有甲○○之印章，並於原審提出委任狀委任
    沈明達、張金鳳為訴訟代理人及委任楊川上律師為複代理人（見原審卷第三一、
    一三五頁），有各該委任狀附卷可稽，另於九十二年七月二十九日，沈明達主張
    為上訴人甲○○之訴訟代理人，對於九十二年六月二十七日台灣板橋地方法院九
    十一年度國字第六號判決即原判決提起上訴。惟查，經本院依職權調閱甲○○之
    入出境記錄，甲○○自九十年一月十三日即已出境，迄未入境，有本院戶役政等
    資料查詢表附卷可按。而沈明達於九十二年十月十六日所提出授權書影本，僅記
    載授權沈明達處理有關座於板橋市○○路○段正泰五巷八號五樓產權有關權益問
    題，並未具體委任何人為訴訟代理人代為起訴及上訴，尚難謂經合法委任，從而
    本件訴訟代理人之代理權有欠缺，其起訴及上訴顯然不合程式。又為確認委任狀
    確為委任人所自為，爰定期命補正經認證之委任狀，逾期即難謂業經合法委任，
    即駁回其訴。
三、次按提起上訴，應以上訴狀表明一當事人及法定代理人。二第一審判決及對於該
    判決上訴之陳述。三對於第一審判決不服之程度，及應如何廢棄或變更之聲明。
    四上訴理由。民事訴訟法第四百四十一條第一項定有明文。本件甲○○於原審之
      聲明為「被告（即台北縣政府）應給付原告（即甲○○）新臺幣二百零五萬四
      千二百十三元，及自八十九年八月三十一日起至清償日止，按週年利率百分之
      五計算之利息。」，惟上訴至本院卻具狀撤回第一審之請求，改請求依國家賠
      償法第七條第二款請求回復原狀云云，是其上訴聲明之內容為何，並不明確，
      爰依同法第四百四十四條第一項之規定，定期命補正，逾期即難謂上訴之程式
      無欠缺，即應駁回上訴。
四、爰裁定如主文。
中      華      民      國    九十二    年     十一     月    二十六    日
                                民事第六庭
                                    審判長法  官  俞  慧  君
                                          法  官  楊  絮  雲
                                          法  官  黃  莉  雲
正本係照原本作成。
不得抗告。
中      華      民      國    九十二    年     十一     月    二十八    日
                                          書記官  秦  仲  芳


司法院資訊處製作；財團法人民間司法改革基金會備份。
